【裁判字號】    89,上易,457
【裁判日期】    890516
【裁判案由】    詐欺
【裁判全文】
臺灣高等法院高雄分院刑事判決                  八十九年度上易字第四五七號
    上  訴  人
    即  被  告  乙○○
右上訴人因詐欺案件，不服臺灣高雄地方法院八十八年度易字第四四Ｏ四號，中華民
國八十九年一月十二日第一審判決（起訴案號：臺灣高雄地方法院檢察署八十八年度
偵字第二二六七二號號）提起上訴，本院判決如左：
    主  文
原判決撤銷。
乙○○連續意圖為自己不法之所有，以詐術使人將本人之物交付，累犯，處罰金貳萬
元，如易服勞役，以參佰元折算壹日。
    事  實
乙○○前因違反懲治走私條例案件，經台灣高等法院花蓮分院判處有期徒刑三月確定
，已於八十三年十二月二十二日執行完畢，竟不知警惕，復於八十八年五月間，甲知
其任職之大發汽車駕駛人訓練班已停止招生，竟意圖為自己不法之所有，且基於概括
犯意，在高雄市前鎮區○○○路二００巷三號大發駕駛訓練班，連續向前來之丙○○
、丁○○表示同意招生，施詐術使丙○○、丁○○陷於錯誤，丙○○因而交付新台幣
二萬六千元、丁○○交付七千八百元予乙○○。案經高雄市政府警察局移送臺灣高雄
地方法院檢察署檢察官偵查起訴。
    理  由
一、訊據上訴人即被告乙○○矢口否認有詐欺犯行，辯稱其可代收學費，而當時尚未
    停止招生等語。惟查右揭事實，業據被害人丙○○、丁○○在警訊指述甚詳，且
    證人即大發汽車駕駛訓練班負責人梁郁哲在原審亦證述大發汽車駕駛訓練班已於
    八十八年四月間停止招生，且學費統由櫃收取等情甲確，是被告所辯，無非卸
    責，不足採信，被告犯行，應堪以認定。
二、核被告所為，係犯刑法第三百三十九條第一項詐欺取財罪。被告多次詐欺取財，
    時間緊接，犯罪構成要件相同，顯係基於概括犯意為之，應依連續犯規定論以一
    罪，並加重其刑。又被告前因違反懲治走私條例案件，經法院判處有期徒刑三月
    確定，已於八十三年十二月二十二日執行完畢，有台灣高雄地方法院檢察署刑案
    資料查註紀錄表在卷足憑，五年以內再犯有期徒刑以上之本罪，為累犯，應依法
    遞加重其刑。
三、原審據以論罪科刑，固非無見，但查被告只向丙○○、丁○○二人詐欺報名費，
    原審誤認被告共向四人詐欺，至於其他二人，不僅未經起訴，亦查無被害人，自
    難認被告有此部分犯行，被告上訴否認犯罪，固無足取，惟原判決既有可議，自
    應予撤銷改判。審酌被告犯罪後，已賠償大發汽車駕駛訓練班之損失（按黃、蕭
    二人被騙金額，已先由該訓練班賠償），犯後態度並非不好，及其他一切情狀，
    量處如主文所示之刑，並諭知如易服勞役，以參佰元折算壹日。
據上論斷，應依刑事訴訟法第三百六十九條第一項前段、第三百六十四條、第二百九
十九條第一項前段，刑法第五十六條、第三百三十九條第一項、第四十七條、第四十
二條第二項，罰金罰鍰提高標準條例第一條前段、第二條第一項，判決如主文。
本案經檢察官邱榮藏到庭執行職務。
中    華    民    國     八十九     年       五       月      十六      日
                              臺灣高等法院高雄分院刑事第九庭
                                  審判長法官  張甲松
                                        法官  任森銓
                                        法官  江泰章
右正本證甲與原本無異。
不得上訴。
                                      書記官  黃一秋
中    華    民    國     八十九     年       五       月      十七      日
附錄  本判決論罪之法條：
刑法第三百三十九條第一項：
意圖為自己或第三人不法之所有，以詐術使人將本人或第三人之物交付者，處五年以
下有期徒刑、拘役或科或併科一千元以下罰金。
                                                                        Ｋ


司法院資訊處製作；財團法人民間司法改革基金會備份。
